臺灣板橋地方法院刑事判決　　　　　　 94年度簡上字第347號
公　訴　人　臺灣板橋地方法院檢察署檢察官
上　訴　人
即　被　告　子○○
輔　佐　人　丑○○
上列上訴人即被告因竊盜案件，不服本院九十四年度簡字第二一
一三號中華民國九十四年五月十九日第一審判決〔聲請簡易判決
處刑案號：九十四年度偵字第六０四二號、九十四年度偵字第六
三一九〕，提起上訴，暨公訴人移請併案審理〔臺灣板橋地方法
院檢察署九十四年度偵字第一二二０七號、臺灣宜蘭地方法院檢
察署九十四年度偵字第二００三號〕，本院管轄第二審之合議庭
判決如下：
    主  文
原判決撤銷。
子○○連續竊盜，處有期徒刑參月，如易科罰金，以參佰元折算
壹日。
扣案之機車鑰匙陸支，均沒收。
    事  實
壹、子○○前有多次竊盜前科〔於本件均不構成累犯〕，罹精神
    分裂症狀，不能全然理解行為之後果或嚴重性，對於外界事
    務之知覺理會及判斷作用，較普通人之平均程度顯然減退，
    為精神耗弱人。基於意圖為自己不法所有之概括犯意，連續
    於(一)民國〔下同〕九十四年四月九日下午五時十分許，在臺
    北縣新莊市○○路一六一巷六號，乘無人注意之際，以己有
    機車鑰匙貳支，撬開辛○○所有牌照號碼ＲＹＤ─七六三號
    輕型機車置物箱，並著手竊取其內財物，嗣於尚未得手之際
    ，即遭辛○○發現，並報警處理而查獲，並扣得子○○所有
    供其犯上開竊盜犯行之機車鑰匙貳支。(二)九十四年四月十二
    日晚上七時二分許，在臺北縣新莊市○○街二十九號，乘無
    人注意之際，以己有機車鑰匙壹支，撬開江棟龍所有牌照號
    碼ＱＫＡ─六三三號輕型機車置物箱，著手竊取其內財物，
    惟因該置物箱內並無貴重物品而未遂。(三)九十四年四月十二
    日晚上七時四十分許，在臺北縣新莊市○○街三十號，乘無
    人注意之際，以(二)所示機車鑰匙，撬開戊○○所有牌照號碼
    ＣＦＶ─０二六號輕型機車置物箱，並著手竊取其內財物，
    惟於尚未得手之際，即當場為警查獲而未得手，並扣得子○
    ○所有供其犯上開竊盜犯行之機車鑰匙壹支。(四)九十四年七
    月四日下午六時許，在宜蘭縣羅東鎮○○路旁，見某機車鑰
    匙未取下，即徒手竊取該鑰匙得手。同年七月五日零時五十
    分許，在宜蘭縣羅東鎮○○路七十九號前，執前揭竊得之鑰
    匙，開啟庚○○、丁○○所有，牌照號碼依序為ＷＵＩ─七
    三一號、ＧＸＮ─四七七號機車置物箱，著手竊取其內財物
    ，惟因該置物箱內並無貴重物品而未遂。又轉住同址倉前路
    四十六號前，執前揭竊得之鑰匙，開啟丙○○、吳宣諭、張
    雅惠所有，牌照號碼依序為ＲＢ九─一九七號、ＲＤＲ─九
    五三號、ＳＤ八─八五九號機車置物箱，著手竊取其內財物
    ，在牌照號碼ＲＢ九─一九七號機車置物箱內，竊得丙○○
    所有之黑色皮包壹只及現金新台幣參佰伍拾元。嗣於同年七
    月五日凌晨一時五分許，在宜蘭縣羅東鎮○○路一七０號前
    ，為警查獲。(五)九十四年七月十六日凌晨一時三十分許，在
    臺北縣新莊市○○街十二巷內，持己有機車鑰匙參支，撬開
    乙○○、癸○○、壬○、己○○所有，牌照號碼依序為ＷＳ
    Ｓ─六七二號、ＨＬＪ─三五二號、ＱＴ８─二五一號、Ｑ
    ＶＩ─九九二號機車置物箱，並著手竊取其內財物，惟因該
    置物箱內並無貴重物品而未遂。即於上址經警查獲，並扣得
    子○○所有供其犯上開竊盜犯行之機車鑰匙參支。
貳、案經臺北縣政府警察局新莊分局報告臺灣板橋地方法院檢察
    署檢察官偵查後聲請簡易判決處刑。
    理  由
壹、上列事實，業據被告坦承不諱〔參見本院準備程序筆錄、審
    判筆錄〕，核與被害人辛○○、甲○○、戊○○、庚○○、
    丁○○、乙○○、謝淑麗、壬○指述情節，互核相符，復有
    扣案機車錀匙陸支、現場照片玖張、贓物認領保管單壹件〔
    附宜蘭縣政府警察局羅東分局刑事偵查卷第十八頁〕等足佐
    ，堪認被告自白情節，與事實相符，足為認定上列事實之依
    據；被告罹精神分裂症狀，不能全然理解行為之後果或嚴重
    性，對於外界事務之知覺理會及判斷作用，較普通人之平均
    程度顯然減退，此有(一)亞東紀念醫院九十四年八月二十日精
    神鑑定報告書〔附本院卷〕。(二)全民健康保險重大傷病卡影
    本、身心障礙手冊影本〔附本院卷〕等足參，為精神耗弱人
    ；本件事證明確，被告之犯行，堪予認定。
貳、核被告所為，係犯刑法第三百二十條第一項之普通竊盜罪。
    其先後所為竊盜既遂、未遂犯行，時間緊接，基本犯罪構成
    要件相同，顯係基於概括犯意，反覆為之，依連續犯之規定
    ，論以一罪，並加重其刑；被告所為事實欄─(四)、(五)所示竊
    盜犯行，聲請簡易判決處刑書雖未敘及，惟與起訴部份，有
    連續犯之裁判上一罪之關係，為起訴效力所及，本院自得併
    予審究；被告於行為之際，對於外界事務之知覺理會及判斷
    作用，較普通人之平均程度顯然減退，為精神耗弱人，依刑
    法第十九條第二項規定，減輕其刑，並依先加後減之規定加
    減之。
參、原審諭知被告竊盜罪、刑，固非無見，惟(一)被告於行為之際
    ，對於外界事務之知覺理會及判斷作用，較普通人之平均程
    度顯然減退，為精神耗弱人。(二)被告另涉「事實欄─(四)、(五)
    」所示竊盜犯行，原審未及審酌，容有未洽；上訴人即被告
    執本節(一)所示理由，提起上訴，為有理由，併原審判決有本
    節(二)所示未洽之處，自應由本院將原判決撤銷，並審酌被告
    犯罪之動機、目的、手段，犯罪後坦承犯行，態度良好，及
    其所竊取財物之價值等一切情狀，量處如主文第二項所示之
    刑，併諭知易科罰金之折算標準。另扣案之機車鑰匙陸支，
    係被告所有供其犯本罪所用之物，併依法宣告沒收。
據上論斷，應依刑事訴訟法第四百五十五條之一第一項、第三項
、第三百六十九條第一項前段、第三百六十四條、第二百九十九
條第一項前段，刑法第五十六條、第三百二十條第一項、第十九
條第二項、第四十一條第一項前段、第三十八條第一項第二款，
罰金罰鍰提高標準條例第一條前段、第二條，判決如主文。
本案經檢察官蔡元仕到庭執行職務。
中　　華　　民　　國　　94　　年　　11　　月　　14　　日
                  臺灣板橋地方法院刑事第一庭
                      審判長法　官    鄭水銓
                            法　官    廖怡貞
                            法　官    陳福來
以上正本證明與原本無異。
本判決不得上訴。
                            書記官    林兆嘉
中　　華　　民　　國　　94　　年　　11　　月　　15　　日
附錄本案論罪科刑法條全文：
中華民國刑法第三百二十條：
意圖為自己或第三人不法之所有，而竊取他人之動產者，為竊盜
罪，處五年以下有期徒刑、拘役或五百元以下罰金。
意圖為自己或第三人不法之利益，而竊佔他人之不動產者，依前
項之規定處斷。
前二項之未遂犯罰之。
